## Kelen Celzoski Schon

Brasileira, Nasc. 13/10/1982 Endereço: Rua Das Acácias, 433A

Nossa Senhora da Paz - Balneário Piçarras - SC

Telefone: (47) 9679-2749 / E-mail: <a href="mailto:kelencelzoski@hotmail.com">kelencelzoski@hotmail.com</a>

Neste momento estou em busca de novos desafios e oportunidades, acredito que sua empresa possa ter interesse por minhas qualificações, meu interesse é contribuir com a mesma e crescer profissionalmente.

Há mais de 7 anos atuo na área das Empresas de Contabilidade, atualmente sou Analista Contábil, desenvolvendo trabalhos de consultoria na área tributária para pessoa Jurídica e Física, também em fechamentos de balanços, apuração de impostos e assessoria e coordenação aos departamento Fiscal e Pessoal, como também em treinamento a funcionários.

Algumas das minhas características básicas estão facilidade de adaptabilidade, bom humor, dinamismo, responsabilidade, bom relacionamento interpessoal entre outros.

## **FORMAÇÃO**

- Formando: Bacharel em Ciências Contábeis CESUMAR Aguardando Registro no CRCSC.
- Técnico em Contabilidade C.E Prof. Reni Correa Gamper PR
- Técnico em Informática C.E Prof. Reni Correa Gamper PR

## **EXPERIÊNCIA PROFISSIONAL**

Empresa: VANGUARDA CONTABILIDADE – Admissão 01/06/2011 – ATUAL

Balneário Piçarras - SC - Analista Contábil

Atuo com a apuração do Lucro Real Anual e Trimestral, Lucro Presumido, apuração ICMS, ISS e PIS / COFINS (cumulativo e não cumulativo). Análise elaboração de Balanços e Balancetes, apresentação de obrigações acessórias, DCTF, DIRF, ECD, ECF (lucro real e presumido), FCONT, EFD Contribuições e EFD ICMS-IPI, orientação nos cálculos em diversos Impostos e Consultoria Tributária para pessoa Física e Jurídica, orientação e acompanhamento aos setores fiscal e pessoal, treinamento de colaboradores.

• Empresa: NETUNO CONTABILIDADE - 01/02/2011 a 29/04/2011

Manoel Ribas - PR

Elaboração e fechamento de Balanços, Lucro Real, Presumido e Simples Nacional, orientação e acompanhamento nas emissões de diversos Impostos e contribuições na Escrita Fiscal, consultoria setor Pessoal e IRPF.

• Empresa: RICKEN CONTABILIDADE - 01/02/2008 a 09/08/2010

Manoel Ribas - PR

Escrita Fiscal Lucro Real e Presumido, emissão de impostos e contribuições fechamento de Balanços, Financeiro.

## **QUALIFICAÇÕES E ATIVIDADES COMPLEMENTARES**

- Departamento De Pessoal
- Assistente de Recursos Humanos
- SEFIP 8.4 e GRRF
- Analista de Importação
- Contabilidade e Tributação nas Operações de Comércio Exterior
- EFD Contribuições
- ICMS e ICMS ST
- IRPF
- Administração de Condomínios
- PIS/COFINS (Cumulativo/não Cumulativo)
- IR/CSLL Lucro Real/Presumido
- Lucro Presumido x Simples Nacional